Minutes et répertoires du notaire Pierre MICHAUX, 19 décembre 1826 - 15 décembre 1831 (étude VII)
Archives nationales
- Minutes de Pierre MICHAUX, novembre 1826 - 1839; MC/ET/VII/675 - MC/ET/VII/719
  - Minutes. 1827, novembre, novembre 1827; MC/ET/VII/686
    - Mariage de Charles Laurence Vigier, instituteur, 1, petite rue de Valois, avec Antoinette Ruy, institutrice, 41, rue Saint-Eustache., 8 novembre 1827; MC/ET/VII/686
      Documents du Minutier central des notaires de Paris concernant l'histoire économique et sociale (1800-1830) [8556 actes], par Claude Pris, introduction et index revus, corrigés par le personnel du Minutier central, sous la direction d'Andrée Chauleur, Paris, Archives nationales, 1999, notice n° 5805 (instrument de recherche imprimé dématérialisé dont la version intégrale est accessible en ligne par la rubrique 'Autres instruments de recherche', voir contexte dans le Plan d’orientation général - Notaires de Paris, guides thématiques du Minutier).
      contrat de mariage; Valois (passage de); Ruy, Antoinette; Vigier, Charles Laurence; Vigier, Charles Laurent; enseignant
    - Mariage de Jean Reclus, loueur de voitures, 19, rue Sainte-Hyacinthe [rue Saint-Hyacinthe], avec Françoise Amable Cazalis, 88, rue Saint-Martin., 29 novembre 1827; MC/ET/VII/686
      Documents du Minutier central des notaires de Paris concernant l'histoire économique et sociale (1800-1830) [8556 actes], par Claude Pris, introduction et index revus, corrigés par le personnel du Minutier central, sous la direction d'Andrée Chauleur, Paris, Archives nationales, 1999, notice n° 2502 (instrument de recherche imprimé dématérialisé dont la version intégrale est accessible en ligne par la rubrique 'Autres instruments de recherche', voir contexte dans le Plan d’orientation général - Notaires de Paris, guides thématiques du Minutier).
      contrat de mariage; Saint-Hyacinthe (rue); Saint-Martin (rue); Cazalis, Françoise Amable; Reclus, Jean; loueur de véhicules
  - Minutes. 1827, décembre, décembre 1827; MC/ET/VII/687
    - Inventaire après décès de Marie Marcelline Cosson, mercière, épouse divorcée de Jean Mathieu Renoux, 24, rue Neuve-Saint-Augustin., 4 décembre 1827; MC/ET/VII/687
      Documents du Minutier central des notaires de Paris concernant l'histoire économique et sociale (1800-1830) [8556 actes], par Claude Pris, introduction et index revus, corrigés par le personnel du Minutier central, sous la direction d'Andrée Chauleur, Paris, Archives nationales, 1999, notice n° 1182 (instrument de recherche imprimé dématérialisé dont la version intégrale est accessible en ligne par la rubrique 'Autres instruments de recherche', voir contexte dans le Plan d’orientation général - Notaires de Paris, guides thématiques du Minutier).
      inventaire; Neuve-Saint-Augustin (rue); Cosson, Marie Marceline; Renoux, Jean Mathieu; commerçant
    - Inventaire après décès de Guillaume François Lemoine, colporteur, 19, rue du Four-Saint-Honoré., 12 décembre 1827; MC/ET/VII/687
      Documents du Minutier central des notaires de Paris concernant l'histoire économique et sociale (1800-1830) [8556 actes], par Claude Pris, introduction et index revus, corrigés par le personnel du Minutier central, sous la direction d'Andrée Chauleur, Paris, Archives nationales, 1999, notice n° 2742 (instrument de recherche imprimé dématérialisé dont la version intégrale est accessible en ligne par la rubrique 'Autres instruments de recherche', voir contexte dans le Plan d’orientation général - Notaires de Paris, guides thématiques du Minutier).
      inventaire; Four-Saint-Honoré (rue du); Lemoine, Guillaume François
    - Inventaire après décès de Jean-Baptiste Lenormand, allumeur au Théâtre Français, 22, rue Gaillon., 27 décembre 1827; MC/ET/VII/687
      Documents du Minutier central des notaires de Paris concernant l'histoire économique et sociale (1800-1830) [8556 actes], par Claude Pris, introduction et index revus, corrigés par le personnel du Minutier central, sous la direction d'Andrée Chauleur, Paris, Archives nationales, 1999, notice n° 5996 (instrument de recherche imprimé dématérialisé dont la version intégrale est accessible en ligne par la rubrique 'Autres instruments de recherche', voir contexte dans le Plan d’orientation général - Notaires de Paris, guides thématiques du Minutier).
      inventaire; Gaillon (rue); Lenormand, Jean-Baptiste
    - Inventaire après décès de Marie Jeanne Mougin, épouse de Mathieu Cassou, ouvrier charpentier, 12, rue de Paradis-Poissonnière., 29 décembre 1827; MC/ET/VII/687
      Documents du Minutier central des notaires de Paris concernant l'histoire économique et sociale (1800-1830) [8556 actes], par Claude Pris, introduction et index revus, corrigés par le personnel du Minutier central, sous la direction d'Andrée Chauleur, Paris, Archives nationales, 1999, notice n° 4820 (instrument de recherche imprimé dématérialisé dont la version intégrale est accessible en ligne par la rubrique 'Autres instruments de recherche', voir contexte dans le Plan d’orientation général - Notaires de Paris, guides thématiques du Minutier).
      inventaire; Paradis (rue de); Paradis-Poissonnière (rue de); Cassou, Mathieu; Mougin, Marie Jeanne; charpentier
  - Minutes. 1828, janvier, janvier 1828; MC/ET/VII/688
    - Mariage de Charles Léonor Dubray, garde du Génie, 22, rue de Gaillon, avec Marie Morard, rentière, veuve avec deux enfants de Charles Désiré Bécu, même adresse., 2 janvier 1828; MC/ET/VII/688
      Documents du Minutier central des notaires de Paris concernant l'histoire économique et sociale (1800-1830) [8556 actes], par Claude Pris, introduction et index revus, corrigés par le personnel du Minutier central, sous la direction d'Andrée Chauleur, Paris, Archives nationales, 1999, notice n° 6761 (instrument de recherche imprimé dématérialisé dont la version intégrale est accessible en ligne par la rubrique 'Autres instruments de recherche', voir contexte dans le Plan d’orientation général - Notaires de Paris, guides thématiques du Minutier).
      contrat de mariage; Gaillon (rue); Bécu, Charles Désiré; Dubray, Charles Léonor; Morard, Marie; militaire du rang
    - Mariage de François Alphonse Fessler, architecte, 15, rue d'Angoulême, avec Marie Josèphe Lantoine, 26, rue de Ponthieu., 8 janvier 1828; MC/ET/VII/688
      Documents du Minutier central des notaires de Paris concernant l'histoire économique et sociale (1800-1830) [8556 actes], par Claude Pris, introduction et index revus, corrigés par le personnel du Minutier central, sous la direction d'Andrée Chauleur, Paris, Archives nationales, 1999, notice n° 5599 (instrument de recherche imprimé dématérialisé dont la version intégrale est accessible en ligne par la rubrique 'Autres instruments de recherche', voir contexte dans le Plan d’orientation général - Notaires de Paris, guides thématiques du Minutier).
      contrat de mariage; Angoulême (rue d'); Ponthieu (rue de); Fessler, François Alphonse; Lantoine, Marie Josèphe; architecte
    - Mariage de Tibule Damaze Crouzet, ouvrier mécanicien, 5, impasse de la Fidélité, avec Charlotte Fontaine, 6, rue Neuve-de-Ménilmontant., 19 janvier 1828; MC/ET/VII/688
      Documents du Minutier central des notaires de Paris concernant l'histoire économique et sociale (1800-1830) [8556 actes], par Claude Pris, introduction et index revus, corrigés par le personnel du Minutier central, sous la direction d'Andrée Chauleur, Paris, Archives nationales, 1999, notice n° 5257 (instrument de recherche imprimé dématérialisé dont la version intégrale est accessible en ligne par la rubrique 'Autres instruments de recherche', voir contexte dans le Plan d’orientation général - Notaires de Paris, guides thématiques du Minutier).
      contrat de mariage; Neuve-de-Ménilmontant (rue); Crouzet, Tibulle Damase; Fontaine, Charlotte; mécanicien
    - Mariage de Georges Alfred Dubosq, receveur de rentes, 18, place du Louvre, avec Camille Rigal, demeurant à Nanterre., 22 janvier 1828; MC/ET/VII/688
      Documents du Minutier central des notaires de Paris concernant l'histoire économique et sociale (1800-1830) [8556 actes], par Claude Pris, introduction et index revus, corrigés par le personnel du Minutier central, sous la direction d'Andrée Chauleur, Paris, Archives nationales, 1999, notice n° 5562 (instrument de recherche imprimé dématérialisé dont la version intégrale est accessible en ligne par la rubrique 'Autres instruments de recherche', voir contexte dans le Plan d’orientation général - Notaires de Paris, guides thématiques du Minutier).
      contrat de mariage; Nanterre (Hauts-de-Seine); Louvre (place du); Dubosq, Georges Alfred; Rigal, Camille; percepteur
    - Vente de brevet d'importation de procédé pour filer la laine peignée par Charles Louis Nicolas Bernard Levavasseur-Précourt à Edouard Kirwan., 25 janvier 1828; MC/ET/VII/688
      Documents du Minutier central des notaires de Paris concernant l'histoire économique et sociale (1800-1830) [8556 actes], par Claude Pris, introduction et index revus, corrigés par le personnel du Minutier central, sous la direction d'Andrée Chauleur, Paris, Archives nationales, 1999, notice n° 774 (instrument de recherche imprimé dématérialisé dont la version intégrale est accessible en ligne par la rubrique 'Autres instruments de recherche', voir contexte dans le Plan d’orientation général - Notaires de Paris, guides thématiques du Minutier).
      acte de vente; Kirwan, Edouard André; Levavasseur-Précourt, Charles Louis Nicolas Bernard
    - Vente d'un brevet d'importation en France d'un procédé pour filer la laine peignée par Charles Louis Nicolas Bernard Levavasseur-Précourt à Edouard Kirwan., 25 janvier 1828; MC/ET/VII/688
      Documents du Minutier central des notaires de Paris concernant l'histoire économique et sociale (1800-1830) [8556 actes], par Claude Pris, introduction et index revus, corrigés par le personnel du Minutier central, sous la direction d'Andrée Chauleur, Paris, Archives nationales, 1999, notice n° 8041 (instrument de recherche imprimé dématérialisé dont la version intégrale est accessible en ligne par la rubrique 'Autres instruments de recherche', voir contexte dans le Plan d’orientation général - Notaires de Paris, guides thématiques du Minutier).
    - Vente de la société des Gondoles parisiennes, entre Paris et Versailles, par la société à Pierre Saint-Hubert et consorts., 25 janvier 1828; MC/ET/VII/688
      Documents du Minutier central des notaires de Paris concernant l'histoire économique et sociale (1800-1830) [8556 actes], par Claude Pris, introduction et index revus, corrigés par le personnel du Minutier central, sous la direction d'Andrée Chauleur, Paris, Archives nationales, 1999, notice n° 2454 (instrument de recherche imprimé dématérialisé dont la version intégrale est accessible en ligne par la rubrique 'Autres instruments de recherche', voir contexte dans le Plan d’orientation général - Notaires de Paris, guides thématiques du Minutier).
      acte de vente; Versailles (Yvelines); Saint-Hubert (famille); Saint-Hubert, Pierre
    - Inventaire après décès de Françoise Adélaïde Hyacinthe Lecouvreur, épouse de François Julien Lefevre [Lefèvre], épicier, 30, rue Rochechouart., 28 janvier 1828; MC/ET/VII/688
      Documents du Minutier central des notaires de Paris concernant l'histoire économique et sociale (1800-1830) [8556 actes], par Claude Pris, introduction et index revus, corrigés par le personnel du Minutier central, sous la direction d'Andrée Chauleur, Paris, Archives nationales, 1999, notice n° 3952 (instrument de recherche imprimé dématérialisé dont la version intégrale est accessible en ligne par la rubrique 'Autres instruments de recherche', voir contexte dans le Plan d’orientation général - Notaires de Paris, guides thématiques du Minutier).
      inventaire; Rochechouart (rue de); Lecouvreur, Françoise Adélaïde Hyacinthe; Lefèvre, François Julien; commerçant
  - Minutes. 1828, février, février 1828; MC/ET/VII/689
    - Vente de brevet d'importation d'un écritoire automatique par Louis Henry Joseph Truffault à Louis Honoré Bocquet, modeleur mécanicien., 6 février 1828; MC/ET/VII/689
      Documents du Minutier central des notaires de Paris concernant l'histoire économique et sociale (1800-1830) [8556 actes], par Claude Pris, introduction et index revus, corrigés par le personnel du Minutier central, sous la direction d'Andrée Chauleur, Paris, Archives nationales, 1999, notice n° 8042 (instrument de recherche imprimé dématérialisé dont la version intégrale est accessible en ligne par la rubrique 'Autres instruments de recherche', voir contexte dans le Plan d’orientation général - Notaires de Paris, guides thématiques du Minutier).
      acte de vente; Bocquet, Louis Honoré; Truffaut, Louis Henri Joseph; mécanicien
    - Mariage d'Antoine Augustin Comedé, marchand de meubles, 11, boulevard des Capucines, avec Marie Louise Augustine Jacques, 18, rue de la Pépinière., 13 février 1828; MC/ET/VII/689
      Documents du Minutier central des notaires de Paris concernant l'histoire économique et sociale (1800-1830) [8556 actes], par Claude Pris, introduction et index revus, corrigés par le personnel du Minutier central, sous la direction d'Andrée Chauleur, Paris, Archives nationales, 1999, notice n° 2212 (instrument de recherche imprimé dématérialisé dont la version intégrale est accessible en ligne par la rubrique 'Autres instruments de recherche', voir contexte dans le Plan d’orientation général - Notaires de Paris, guides thématiques du Minutier).
      contrat de mariage; Capucines (boulevard des); Pépinière (rue de la); Comedé, Antoine Augustin; Jacques, Marie Louise Augustine; commerçant
    - Mariage de Lepeletier Merien, associé gérant de la filature de Liancourt, avec Marie Colombe Fernel, 44, rue Saint-Honoré., 14 février 1828; MC/ET/VII/689
      Documents du Minutier central des notaires de Paris concernant l'histoire économique et sociale (1800-1830) [8556 actes], par Claude Pris, introduction et index revus, corrigés par le personnel du Minutier central, sous la direction d'Andrée Chauleur, Paris, Archives nationales, 1999, notice n° 775 (instrument de recherche imprimé dématérialisé dont la version intégrale est accessible en ligne par la rubrique 'Autres instruments de recherche', voir contexte dans le Plan d’orientation général - Notaires de Paris, guides thématiques du Minutier).
      contrat de mariage; Liancourt (Oise); Saint-Honoré (rue); Fernel, Marie Colombe; Merien, Lepeletier
    - Liquidation en vue de séparation de biens entre Jean-Baptiste Arnoux, confiseur distillateur, 34, rue des Lombards, et Victoire Virginie Lejolliot, sa femme., 15 février 1828; MC/ET/VII/689
      Documents du Minutier central des notaires de Paris concernant l'histoire économique et sociale (1800-1830) [8556 actes], par Claude Pris, introduction et index revus, corrigés par le personnel du Minutier central, sous la direction d'Andrée Chauleur, Paris, Archives nationales, 1999, notice n° 3715 (instrument de recherche imprimé dématérialisé dont la version intégrale est accessible en ligne par la rubrique 'Autres instruments de recherche', voir contexte dans le Plan d’orientation général - Notaires de Paris, guides thématiques du Minutier).
      liquidation; Lombards (rue des); Arnoux, Jean-Baptiste; Lejolliot, Victoire Virginie
    - Société pour peignage et filature de la laine et doublage des fils de coton des hauts numéros, à La Villette, 69, Grande-Rue, entre Edouard André Kirwan, William Eaton et Pierre Victor de Tocqueville., 19 février 1828; MC/ET/VII/689
      Documents du Minutier central des notaires de Paris concernant l'histoire économique et sociale (1800-1830) [8556 actes], par Claude Pris, introduction et index revus, corrigés par le personnel du Minutier central, sous la direction d'Andrée Chauleur, Paris, Archives nationales, 1999, notice n° 776 (instrument de recherche imprimé dématérialisé dont la version intégrale est accessible en ligne par la rubrique 'Autres instruments de recherche', voir contexte dans le Plan d’orientation général - Notaires de Paris, guides thématiques du Minutier).
      acte de société; La Villette (ancienne commune); Eaton, William; Kirwan, Edouard André; Tocqueville, Pierre Victor de (1791-1871)
    - Inventaire après décès de René Jacques François Langlois, instituteur, 40, rue de la Verrerie., 20 février 1828; MC/ET/VII/689
      Documents du Minutier central des notaires de Paris concernant l'histoire économique et sociale (1800-1830) [8556 actes], par Claude Pris, introduction et index revus, corrigés par le personnel du Minutier central, sous la direction d'Andrée Chauleur, Paris, Archives nationales, 1999, notice n° 5806 (instrument de recherche imprimé dématérialisé dont la version intégrale est accessible en ligne par la rubrique 'Autres instruments de recherche', voir contexte dans le Plan d’orientation général - Notaires de Paris, guides thématiques du Minutier).
      inventaire; Verrerie (rue de la); Langlois, René Jacques François; enseignant
    - Vente de fonds de commerce de nouveautés et lingerie, 67, rue Saint-Honoré, par Jean Louis Vauzou, marchand de nouveautés, à Antoinette Françoise Marie Delaruelle, épouse de Alexis Bénigne Lacordaire, chirurgien major., 22 février 1828; MC/ET/VII/689
      Documents du Minutier central des notaires de Paris concernant l'histoire économique et sociale (1800-1830) [8556 actes], par Claude Pris, introduction et index revus, corrigés par le personnel du Minutier central, sous la direction d'Andrée Chauleur, Paris, Archives nationales, 1999, notice n° 1217 (instrument de recherche imprimé dématérialisé dont la version intégrale est accessible en ligne par la rubrique 'Autres instruments de recherche', voir contexte dans le Plan d’orientation général - Notaires de Paris, guides thématiques du Minutier).
      acte de vente; Chabanais (rue); Saint-Honoré (rue); Delaruelle, Antoinette François Marie; Lacordaire, Alexis Bénigne; Vauzou, Jean Louis; chirurgien; commerçant
  - Minutes. 1828, mars, mars 1828; MC/ET/VII/690
    - Inventaire après décès de Jean Jacques Vauchez, horloger, 6, rue Glatigny., 7 mars 1828; MC/ET/VII/690
      Documents du Minutier central des notaires de Paris concernant l'histoire économique et sociale (1800-1830) [8556 actes], par Claude Pris, introduction et index revus, corrigés par le personnel du Minutier central, sous la direction d'Andrée Chauleur, Paris, Archives nationales, 1999, notice n° 398 (instrument de recherche imprimé dématérialisé dont la version intégrale est accessible en ligne par la rubrique 'Autres instruments de recherche', voir contexte dans le Plan d’orientation général - Notaires de Paris, guides thématiques du Minutier).
      inventaire; Glatigny (rue); Vauchez, Jean Jacques; horloger
    - Société pour exploiter une carrière à Clignancourt et un chantier à Montrouge, barrière d'Enfer, entre Pierre Barbeau, plâtrier, et Jean Louis Faudenay, plâtier., 24 mars 1828; MC/ET/VII/690
      Précisions sur les lieux: Montmartre (ancienne commune)--Clignancourt (quartier)
      Actes signalés par Thierry Boudignon, 2003-2012 (base de données migrée: voir contexte dans le Plan d’orientation général - Notaires de Paris, guides thématiques du Minutier).
      acte de société; Clignancourt (quartier); Montmartre (ancienne commune); Montrouge (ancienne commune); Enfer (barrière d'); Barbeau, Pierre; Faudenay, Jean Louis; maçon
    - Inventaire après décès de Louis Joseph Reaumé [Reaume], tabletier, 12, rue du Vertbois., 24 mars 1828; MC/ET/VII/690
      Documents du Minutier central des notaires de Paris concernant l'histoire économique et sociale (1800-1830) [8556 actes], par Claude Pris, introduction et index revus, corrigés par le personnel du Minutier central, sous la direction d'Andrée Chauleur, Paris, Archives nationales, 1999, notice n° 2291 (instrument de recherche imprimé dématérialisé dont la version intégrale est accessible en ligne par la rubrique 'Autres instruments de recherche', voir contexte dans le Plan d’orientation général - Notaires de Paris, guides thématiques du Minutier).
      inventaire; Vertbois (rue du); Reaumé, Louis Joseph; tabletier
    - Société pour exploiter une carrière à Clignancourt, et un chantier à Montrouge, barrière d'Enfer, entre Pierre Barbeau, plâtrier, et Jean Louis Faudenay, plâtrier., 24 mars 1828; MC/ET/VII/690
      Précisions sur les lieux: Montmartre (ancienne commune)--Clignancourt (quartier); Montrouge (Hauts-de-Seine)--Enfer (barrière d')
      Documents du Minutier central des notaires de Paris concernant l'histoire économique et sociale (1800-1830) [8556 actes], par Claude Pris, introduction et index revus, corrigés par le personnel du Minutier central, sous la direction d'Andrée Chauleur, Paris, Archives nationales, 1999, notice n° 4 (instrument de recherche imprimé dématérialisé dont la version intégrale est accessible en ligne par la rubrique 'Autres instruments de recherche', voir contexte dans le Plan d’orientation général - Notaires de Paris, guides thématiques du Minutier).
      acte de société; Clignancourt (quartier); Montmartre (ancienne commune); Montrouge (Hauts-de-Seine); Barbeau, Pierre; Faudenay, Jean Louis; maçon
    - Mariage de Louis Guillaume Tassin, ouvrier bijoutier, 80, rue Montmartre, avec Marie Madeleine Nardeau, même adresse., 24 mars 1828; MC/ET/VII/690
      Documents du Minutier central des notaires de Paris concernant l'histoire économique et sociale (1800-1830) [8556 actes], par Claude Pris, introduction et index revus, corrigés par le personnel du Minutier central, sous la direction d'Andrée Chauleur, Paris, Archives nationales, 1999, notice n° 4722 (instrument de recherche imprimé dématérialisé dont la version intégrale est accessible en ligne par la rubrique 'Autres instruments de recherche', voir contexte dans le Plan d’orientation général - Notaires de Paris, guides thématiques du Minutier).
      contrat de mariage; Montmartre (rue); Nardeau, Marie-Madeleine; Tassin, Louis Guillaume; orfèvre
    - Vente aux enchères de fonds de commerce de cordonnier bottier, 4, rue de Castiglione, par les héritiers de Pierre Raymond Tison à André Joseph Dannhofer, peintre en porcelaine., 27 mars 1828; MC/ET/VII/690
      Documents du Minutier central des notaires de Paris concernant l'histoire économique et sociale (1800-1830) [8556 actes], par Claude Pris, introduction et index revus, corrigés par le personnel du Minutier central, sous la direction d'Andrée Chauleur, Paris, Archives nationales, 1999, notice n° 976 (instrument de recherche imprimé dématérialisé dont la version intégrale est accessible en ligne par la rubrique 'Autres instruments de recherche', voir contexte dans le Plan d’orientation général - Notaires de Paris, guides thématiques du Minutier).
      acte de vente; Castiglione (rue de); Dannhofer, André Joseph; Tison, Pierre Raymond; bottier; cordonnier; bottier; peintre; décorateur
  - Minutes. 1828, avril, avril 1828; MC/ET/VII/691
    - Vente de fonds de commerce de tailleur, 11, rue de la Michodière, par Frédéric Schmalcter, tailleur, à Conrad Goebel, garçon tailleur., 1er avril 1828; MC/ET/VII/691
      Documents du Minutier central des notaires de Paris concernant l'histoire économique et sociale (1800-1830) [8556 actes], par Claude Pris, introduction et index revus, corrigés par le personnel du Minutier central, sous la direction d'Andrée Chauleur, Paris, Archives nationales, 1999, notice n° 1343 (instrument de recherche imprimé dématérialisé dont la version intégrale est accessible en ligne par la rubrique 'Autres instruments de recherche', voir contexte dans le Plan d’orientation général - Notaires de Paris, guides thématiques du Minutier).
      acte de vente; Goebel, Conrad; Schmalcter, Frédéric; tailleur d'habits